臺灣高等法院臺南分院交通事件裁定　　100年度交抗字第102號
抗　告　人
即受處分人　詹旭平
上列抗告人因聲明異議案件，不服臺灣嘉義地方法院中華民國
100年8月30日裁定（100年度交聲字第761號）提起抗告，本院裁
定如下：
    主  文
抗告駁回。
    理  由
一、本件抗告意旨略以：受處分人於民國100年7月3日7時45分許
    ，在嘉義縣中埔鄉和美村台18線與富和路口附近所發生之車
    禍，係因陳駿鴻騎機車車速太快，沒有煞車而撞上受處分人
    所駕駛之7536-LT自用小客車，且陳駿鴻於原審供稱伊前一
    夜值夜班至7月3日7時始下班，可見其當時精神不濟，加上
    車速過快所致。況當時員警也說受處分人並無過失，而本件
    卻只舉發無過失之受處分人，對未依規定在機車道行駛及超
    速行駛之機車未予處罰，顯有未當云云。
二、按汽車駕駛人轉彎時，轉彎車不讓直行車先行，處新台幣（
    下同）600元以上1,800元以下罰鍰，併記違規點數1點。又
    汽車駕駛人，駕駛汽車違反道路交通安全規則，因而肇事致
    人受傷者，記違規點數3點。道路交通管理處罰條例第48條
    第1項第6款、第63條第1項第1款、第61條第3項分別定有明
    文。
三、經查：
(一)、本件受處分人於100年7月3日7時45分許，駕駛車牌號碼7536
    -LT號自用小客車，沿台18線由東往西方向行駛，在台18線
    與富和路交岔路口，欲左轉富和路時，與陳駿鴻騎乘車牌號
    碼713-GZJ號重型機車發生碰撞等情，為受處分人、陳駿鴻
    所供承之事實，並有道路交通事故現場圖、道路交通事故調
    查報告表(一)(二)各1份、道路交通事故照片6張等附卷可稽。
(二)、受處分人於肇事當天上午向警員陳稱伊當時車速約20公里，
    發現陳駿鴻所騎乘之機車時約30公尺遠，該機車很快，機車
    右側車身擦撞伊車右側車門而肇事受傷，證人陳駿鴻於原審
    調查時結證稱：伊是綠燈直行，在碰撞發生前不到1公尺看
    到自用小客車，沒有煞車，就直接撞上去了，伊的機車車頭
    撞到自用小客車右側車門。伊右大腿骨折、右手掌斷裂，有
    開刀住院10多天，現在膝蓋、手掌要復健，行走比較慢等語
    ，依受處分人、陳駿鴻於員警詢問及原審所供，以及現場圖
    所示，被告當時之行車方向係駕車至肇事路口欲行左轉，而
    陳駿鴻騎乘之機車則係在對向直行，兩車在交岔路口發生碰
    撞之事實已經明確。
(三)、再依事故現場照片所示，被告至肇事地點欲行左轉富和路時
    ，該處前方視線良好，可見數百公尺之遠，此有照片在卷可
    憑（原審卷第15頁），而當時陳駿鴻機車行駛方向則在受處
    分人之對向車道，且違規行駛於快車道上，受處分人更不可
    能在轉彎前沒有看見陳駿鴻之人車，參以本件事故發生後，
    受處分人之車停留在台18線道上，尚未轉入富和路，本件車
    禍應是受處分人剛轉彎不久即行發生碰撞，而事故發生時天
    氣晴，日間自然光線，柏油路面乾燥無缺陷，無障礙物，視
    距良好，有道路交通事故調查報告表(一)及道路交通事故照片
    6張附卷可證，是受處分人應係未遵守「汽車駕駛人轉彎時
    ，轉彎車應讓直行車先行之規定」，而肇致車禍之發生無疑
    ，至於員警對受處分人有無過失，並無審認之權責，員警是
    否有說「受處分人並無過失」，不足以影響本院之判斷。另
    陳駿鴻騎乘機車，行經上揭路段，超速行駛，並行駛內側車
    道雖亦屬違規，惟對受處分人交通違規責任不生影響。
四、本件受處分人既有上揭違規行為，則原處分機關依前揭規定
    ，裁處受處分人罰鍰900元，並記違規點數共4點，依法核無
    違誤，原審駁回受處分人之聲明異議，並無違誤之處，抗告
    意旨以前詞指摘原裁定不當，為無理由，應予駁回。
五、據上論斷，應依道路交通事件處理辦法第25條，刑事訴訟法
    第412條，裁定如主文。
中    華    民    國   100    年    10    月    28    日
                  刑事第五庭    審判長法  官  楊明章
                                      法  官  黃國永
                                      法  官  趙文淵
以上正本證明與原本無異。
不得再抗告。
                                      書記官  呂宬樂
中    華    民    國   100    年    10    月    28    日